【裁判字號】    90,易,2833
【裁判日期】    900914
【裁判案由】    違反商標法
【裁判全文】
臺灣高雄地方法院刑事判決                          九十年度易字第二八三三號
    公  訴  人  臺灣高雄地方法院檢察署檢察官
    被      告  乙○○
右列被告因違反商標法案件，經檢察官聲請簡易判決處刑（九十年度偵字第八○三九
號），嗣因本院高雄簡易庭認為不宜適用簡易程序，簽准改用通常程序審判，本院判
決如左：
    主  文
乙○○共同連續明知為意圖欺騙他人，於同一商品，使用相同於他人註冊商標之圖樣
之商品而意圖販賣而陳列，處有期徒刑參月，如易科罰金，以參佰元折算壹日，緩刑
貳年。
扣案之仿冒皮包共拾只沒收。
    事  實
一、乙○○及姓名年籍不詳綽號「裘比」之成年男子，明知附表所示之圖樣，為法商
    路易威登馬爾悌耶公司（下稱路易威登公司）向經濟部中央標準局（於民國八十
    八年一月二十六日改制為智慧財產局）申請註冊取得商標專用權之商標，指定使
    用於各種手提箱、手提包等類商品，尚在專用期間內，任何人未經該等商標專用
    權人之同意或授權，不得於同一商品，使用相同於此等註冊商標商品。乃乙○○
    二人竟基於意圖欺騙他人及轉售營利之概括犯意，未經前開商標專用權人之同意
    或授權，連續於九十年三月二十四日起，以每只皮包賺取新台幣（下同）一百元
    差價之方式，將取自不詳姓名年籍之人所製造意圖欺騙他人，而使用如附表所示
    商標圖樣之仿冒皮包十只，在高雄市新興區○○○街四十號前地攤陳列，欲以每
    只手提袋三百九十元至四百九十元不等之價格販賣與不特定顧客牟利。嗣於九十
    年三月二十九日晚間十時三十分許，乙○○在上開地攤陳列時為警查獲，並扣得
    仿冒皮包十只等物。
二、案經高雄市政府警察局鹽埕分局移請臺灣高雄地方法院檢察署檢察官偵查後聲請
    簡易判決處刑，嗣因本院高雄簡易庭認為不宜適用簡易判決處刑，簽准改用通常
    程序審判。
    理  由
一、訊據被告乙○○對於其自九十年三月二十四日起，共同與綽號「裘比」之男子，
    欲以每只皮包賺取一百元代價，在高雄市新興區○○○街四十號處地攤，將取自
    不詳姓名年籍之人處之仿冒皮包十只，以每只三百九十元至四百九十元之價格販
    賣與不特定顧客等事實均坦承不諱，惟辯稱：伊不知係仿冒品云云，惟查：
（一）附表所示商標圖樣，為法商路易威登馬爾悌耶公司所有，指定使用於各種手提
      箱、手提包及其他屬此類之一切商品，均尚在專用期間之情，此有經濟部中央
      標準局商標註冊證四張與申請延長書一份附卷可稽。而扣案之皮包十只均附有
      路易威登公司註冊商標，且皮質較硬，金屬電鍍品質較差，容易褪色，欠缺外
      包裝，另皮包內亦未出現正常品之商標，業經證人甲○○證述明確，且有扣案
      之仿冒皮包十只、聲明書一份、扣案物照片一張在卷可查，足證被告所陳列之
      皮包，係仿冒自路易威登公司於同一商品上，使用相同註冊商標圖樣之事實。
（二）至於扣案皮包之正品市價，參諸證人甲○○於本院審理中證陳，價格在三千元
      至二萬五千元之間，惟被告販賣取自不詳姓名年籍之人所提供之仿冒皮包之價
      格僅區區數百元，顯然遠低於該商標相同產品之市場價格。另扣案物之品質低
      劣，業如前述，而被告係於地攤之不相當處所陳列，佐以被告於遇警盤檢時旋
      即將扣案物棄置逕自逃逸，益見其情虛之處。綜上所述，在在驗證被告於販賣
      陳列之初，即知扣案之皮包係屬仿冒品之事實。故本案可證已臻明確，被告犯
      行洵堪認定。
二、核被告乙○○所為，係犯商標法第六十三條之明知為意圖欺騙他人，於同一商品
    ，使用相同於他人註冊商標之圖樣之商品而意圖販賣而陳列罪。被告與綽號「裘
    比」之男子，就上開犯行，有犯意聯絡及行為分擔，皆為共同正犯。被告與綽號
    「裘比」之男子其先後多次陳列行為，時間緊接，所犯為構成要件相同之罪，顯
    係基於概括犯意為之，應依連續犯之規定論以一罪，並加重其刑。爰審酌商標具
    有辨識商品來源之功用，企業者通常經過相當時間並投入大量資金於商品之行銷
    及品質之改良，始得使該商標具有代表一定品質之效，被告為貪圖小利，販賣品
    質低劣之仿冒品，對商標權人之權益侵害非小，並有害我國之國際形象，惟念其
    犯後坦承部分犯行，且陳列仿冒品之數量非鉅及其並未實際得利等一切情狀，量
    處如主文所示之刑，並諭知易科罰金之折算標準。末查，被告前未曾受有期徒刑
    以上刑之宣告，此有臺灣高雄地方法院檢察署刑案資料查註紀錄表及臺灣高等法
    院被告全國前案紀錄表在卷足按，因一時貪慾，短於思慮致罹本案犯行，經此偵
    審教訓，信無再犯之虞，本院認前開對其刑之宣告，以暫不執行為適當，爰併予
    諭知緩刑二年，用啟自新。扣案仿冒商標之皮包十只，為被告意圖販賣而陳列之
  仿冒品，爰依商標法第六十四條規定，不問屬於被告與否均宣告沒收。
據上論斷，應依刑事訴訟法第四百五十二條、第二百九十九條第一項前段、商標法第
六十三條、第六十四條，刑法第十一條前段、第二十八條、第五十六條、第四十一條
第一項、第七十四條第一款，罰金罰鍰提高標準條例第二條，判決如主文。
中      華      民      國      九十      年     九     月     十四     日
                                臺灣高雄地方法院刑事第二庭
                                      法  官    李代昌
右正本證明與原本無異。
如不服本判決，應於判決送達後十日內，向本院提出上訴狀。
                                      書記官    吳月華
中      華      民      國      九十      年     九     月     十四     日
附錄本判決論罪科刑適用法條
商標法第六十三條
明知為前條商品而販賣、意圖販賣而陳列、輸出或輸入者，處一年以下有
期徒刑、拘役或科或併科新臺幣五萬元以下罰金。
附表：


司法院資訊處製作；財團法人民間司法改革基金會備份。
